Inventaris van de Minuut- en Constructiebladen Oost-Indische Archipel Afdeling X
Nationaal Archief, Den Haag
- Xe afdeling: zuid- en oostkust Celebes met bijbehorende eilanden, 1.2.10
  - Onderafdeling D: Oostkust Celebes van de Golf van Boni t/m Straat Salabanka, D
    - Ankerplaats nabij de Damalawa-eiln.(min en constr. bl.), 1915; D24; Schaal 50.000
    - Straat tussen Moena en Kabaëna, 1915; D25a-D25b; Schaal 100.000
      Schip: Opn. Sumbawa b in 2
      - min. bl., D25a
      - constr. bl. (Zuidingang Straat Tioro), D25b
    - Passage tussen Tekola en Groot Tobea, 1872; D26; Schaal ± 21.780
    - Geulen en ankerplaatsen NW.kust Kabaëna, 1916; D27; Schaal 50.000
    - Constructieblad bergen Kabaëna, 1916; D28; Schaal 200.000
    - W.kust Kabaëna. Rede Mataha (witdruk van 't min. bl.), 1916; D29a-D29b; Schaal 50.000
      - Blad 1, D29a
      - constr. bl., D29b
    - Gevaren voor de baai van Toeroeboeloe (Str. Tioro), 1922; D30; Schaal 20.000
      Schip: Pelikaan
    - Toekang Besi-eilanden, 1873; D31; Schaal 462.500
      Schip: Timor
    - Ankerplaats bij Kg. Palahidoe, kust Binongka, 1899; D32; Schaal 10.000
      Schip: Siboga
    - Eiland Wandji met omliggend vaarwater, 1902; D33a-D33b; Schaal 100.000
      - min. bl., D33a
      - constr. bl., D33b
    - Ankerplaats bij Wandji, 1902; D34a-D34b; Schaal 20.000
      - Blad 1, D34a
      - constr. bl., D34b
    - Eiland Binongka, 1899; D35; Schaal 200.000
      Opgenomen/samengesteld: G.F. Tydeman Schip: Siboga
    - Toekang Besi-eilanden, ankerplaats tussen Kaledoepa en Koga, 1906; D36; Schaal 20.000
      Schip: G.S.S. Zwaan
    - Westelijke Toekang Besi-eilanden, 1911; D37; Schaal 100.000
    - Westelijke Toekang Besi-eilanden, 1908; D38a-D38d; Schaal verschillend
      Opgenomen/samengesteld: van Stockum en Callenfels a in 4
      - werkbladen v. Stockum, D38a
      - werkbladen v. Stockum, D38b
      - werkbladen v. Stockum, D38c
      - compil. Callenfels, gebruikt voor plan 7, krt. 187 (uitg. 1913), D38d; 1:100.000
    - Toekang Besi-eilanden, 1915; D39; Schaal 1.000.000
    - Toekang Besi-eilanden, 1916; D40a-D40d; Schaal 200.000
      Schip: Opn. Sumbawa b, c, d in 2
      - min. bl., D40a
      - constr. bl., D40b
      - constr. bl., D40c
      - constr. bl., D40d
    - Karang Kaledoepa: Zuidel. toegangen; Toegang Kg. Kapotta; Toegangen Koka-rif. Ankerplaatsen bij Tomea, 1916; D41; Schaal 50.000
    - Ankerplaats tussen Koga en Kaledoepa, 1916; D42a-D42b; Schaal 20.000
      - min. bl., D42a
      - constr. bl., D42b
    - Ankerplaats nabij Palahidoe (Binongko), voor constr. bl. zie D40d, 1916; D43; Schaal 10.000
    - Onderzoek "Emperor of China"- en "Nieuwkerke"-rif, 1919; D44a-D44b; Schaal 200.000
      - min. bl., D44a
      - constr. bl. (uitsluitend lodingen 120), D44b
    - Drempel vaarwater na Kaledoepa, Febr. 1921; D45a-D45b; Schaal 10.000
      Met rif in ingang op 1:2.000
      Schip: G.S.S. Pelikaan
      - min. bl., D45a
      - constr. bl., D45b
    - Tomea en nabijligg. eilanden. Verbeteringen op krt. 371, 1923; D46; Schaal 50.000
    - Straat Boeton, Zuidelijk gedeelte, 1900; D48; Schaal 100.313
    - Straat Boeton, Zuidelijk gedeelte, 1900; D49; Schaal 100.313
      Schip: Bali D49 in 2
    - Straat Boeton en Wowoni, constructiebladen en peilschaalwaarnemingen, 1900; D50a-D50g; Schaal 100.313
      Schip: Bali a, b, c in 2
      - constr. bl. Straat Boeton en Wowoni, D50a
      - constr. bl. Straat Boeton en Wowoni, D50b
      - constr. bl. Straat Boeton en Wowoni, D50c; Schaal c, 104.300
      - peilschaalwaarnemingen, D50d
      - peilschaalwaarnemingen, D50e
      - peilschaalwaarnemingen, D50f
      - peilschaalwaarnemingen, D50g
    - Straat Boeton met plannen vaarwaters en ankerplaatsen in deze Straat, 1901; D51; Schaal 200.000
      Opgenomen/samengesteld: Hydr. Bureau D51 in 2
    - Schets NO.kust Boeton en ankerplaats bij Kalisoesoeh, 1909; D52; Schaal ?
      Schip: Kon. Paket vrt.
    - Rede Raha (Coeroekan), 1915; D53a-D53b; Schaal 10.000
      - min. bl., D53a
      - constr. bl., D53b
    - Riffen nabij kampong Coeroekan of Raha (Straat Boeton), 1910; D54; Schaal 25.000
    - Zuidkust Boeton, Zuidkust Koena en ZO. gedeelte Kaboena, 1914; D56a-D56d
      Schip: Sumbawa a, b, d in 2
      - min. bl., D56a; Schaal 100.000
      - Lasjongkobaai en Wambololibaai, D56b; Schaal 1:50.000
      - Sampolawa-baai, D56c; Schaal 1:25.000
      - constr. bl. van a., D56d
    - Oostkust Boeton beZ. de Dwaalbaai, 1915; D57a-D57b; Schaal 100.000
      - min. bl., D57a
      - constr. bl., D57b
    - Oostkust Boeton, 1917; D58a-D58d; Schaal 100.000
      Met plans: Telok Kamaroe 1:25.000, Tk. Kambawogeno 1:50.000, Telok Koro 1:50.000; Tk. Lakansai 1:50.000
      Schip: Sumbawa a, b in 2
      - min. bl., D58a
      - constr. bl. Tel. Koro, D58b
      - constr. bl., D58c
      - constr. bl. Lakansai, D58d
    - Straat Boeton, Oostkust Moena tussen Raha en H. Lambiko, min. en constr. bl., 1900; D59; Schaal 20.000
    - Zuidernauw, 1887; D60a-D60b; Schaal 50.156
      Schip: Prins Hendrik a in 2
      - min. bl., D60a
      - constr. bl., D60b
    - Vaarwater tussen Pegate en Boeton, 1907; D62; Schaal 10.000
    - Onderzoek rif beZ. Sioempoe, 1915; D63; Schaal 100.000
      min. bl. en constr. bl.
    - Oostkust Boeton. Wadjo-baai, 1915; D64; Schaal 50.000
    - Oostkust Boeton. Ondola-baai (Zl. deel Dwaalbaai), 1915; D65; Schaal 25.000
    - Kabaena W.kust Matahabaai (Opaldi 180) Zie ook D23, 1933; D66; Schaal 25.000
    - BeNW. Kabaena bes. Hk. Boegingkalo. Rif (Opaldi 179), 1933; D67; Schaal 25.000
    - Ankerplaats Tampanan Balé, 1900; D68; Schaal 15.000
    - Noordernauw, 1900; D72a-D72b; Schaal 50.156
      - min. bl., D72a
      - constr. bl., D72b
    - Ankerplaats bij Pora Pora, 1900; D76; Schaal 15.000
    - Ankerplaats bij Loba, 1900; D80; Schaal 15.000
    - Ankerplaats bij Laboean Blanda, 1900; D84; Schaal 15.000
    - Z. en ZO.kust Boeton, 1862; D91; Schaal 247.000
      Opgenomen/samengesteld: deRoy v. Zuidewijn
    - Hagedis-eiland, 1915; D92; Schaal 100.000
    - Batoe Ata (Hagedis-eiland) en omgeving, 1918; D93a-D93b; Schaal 100.000
      Met plans: Batoe Ata 1:50.000; Ankerplaats N.kust 1:25.000
      - min., D93a
      - constr. bl., D93b
    - Onderzoek riffen beOosten Batoe Ata (Hagedis-eil.), 1919; D94; Schaal 250.000
      Schip: v. Doorn
    - Dwaalbaai, D96; Schaal 315.000
    - Vaarwater naar Kaling Soesoe, 1879; D97; Schaal 40.000
      Schip: Banka
    - Ankerplaats bij Kali Soesoe, 1908; D98; Schaal 20.000
      Schip: H.M. Mataram
    - Eiland Wowoni, 1917; D100a-D100b; Schaal 100.000
      - min. bl., D100a
      - constr. bl., D100b
    - Straat Wowoni en vaarwaters naar Kendaribaai, 1900; D101; Schaal 104.300
      voor constr. bl. zie 50c
    - Tjampada-passage, 1898; D102a-D102b; Schaal 25.000
      Schip: Sumatra
      - min. bl., D102a
      - constr. bl., D102b
    - Vaarwater naar de Kendari-baai, 1901; D103a-D103b; Schaal 30.000
      - min. bl., D103a
      - constr. bl., D103b
    - Straat Wowoni en vaarwaters naar de Kendari-baai, 1910; D104; Schaal 100.000
      Schip: Kon. Paketvrt. SS "'s Jacob"
    - Rifje Kendari-baai, 1831; D105
      Opgenomen/samengesteld: Ass. Res. J.N. Vosmaer
    - Kendari-baai, 1917; D106; Schaal 18.500
    - Rede Langkara (NW kust Wowori), 1917; D107a-D107b; Schaal 20.000
      - min. bl., D107a
      - constr. bl., D107b
    - Straat Wowoni en toegang tot de Kendari-baai, 1921; D109; Schaal ± 92.000
    - Toegang tot Kendaribaai, 1923; D110a-D110b; Schaal 20.000
      Opgenomen/samengesteld: ter Poorten Schip: Tydeman
      - min. bl., D110a
      - constr. bl., D110b
    - Saponda, 1924; D111a-D111b; Schaal 100.000
      Opgenomen/samengesteld: Ltz. H. Spits, H. Bureau
      - Minuutblad Saponda, D111a
      - constr. bl., D111b
    - O.kust Celebes, Hk. Nipa Nipa tot v. Leeuwen Ed., D112a-D112b; Schaal 200.000
      - min. bl., D112a
      - constr. bl., D112b
    - Vaarwaters naar Str. Salabangka (H. Nipa Nipa tot H. Nederburgh), 1899; D115a-D115c
      - min. bl., D115a; Schaal 209.700
      - constr. bl., D115b; Schaal 209.700
      - tek. krt. 252, D115c; Schaal 200.000
    - Oostkust Celebes van Van Leeuwens E. tot Taboenkoe (Boengkoe), 1831; D117; Schaal 100.000
      Opgenomen/samengesteld: J.N. Vosmaer
    - Manoei en nabijl. riffen, 1923; D119a-D119b; Schaal 100.000
      Met plans: Ankerpl. Oeloenamboe 1:25.000. Opening Pangadjarangrif
      Opgenomen/samengesteld: ter Poorten Schip: Tydeman b in 2
      - min. bl., D119a
      - constr. bl., D119b
    - Riffen bij Z. Metjil en Kg. Limbee (Lasolo-baai), 1907; D120; Schaal 50.000
    - N.Zijde Salabangka eiln., 1908; D121a-D121b; Schaal 100.000
      - min. bl., D121a
      - constr. bl., D121b
    - Verbetering namen Salabangka-eiln., 1923; D122
      Opgenomen/samengesteld: Gez. v.d. Heide Schip: Aldebaran
    - Labengke, 1923; D123a-D123b; Schaal 100.000
      - Min. bl. Labengke, D123a
      - constr. bl., D123b
    - O.kust Celebes, Sawah Bi. (Lasolo Bi.), 1931; D124a-D124b; Schaal 25.000
      Opgenomen/samengesteld: Hoffmann Schip: Tydeman
      - min. bl., D124a
      - constr. bl., D124b
    - O.kust Celebes. Bocht van Mandiodo (Lasolo Bi.), 1931; D125a-D125b; Schaal 50.000
      - min. bl., D125a
      - constr. bl., D125b
    - O.kust Celebes. Rede Teponggaja. Str. Labengkee en de Haan En., 1931-32; D126a-D126b; Schaal 50.000
      - min. bl., D126a
      - constr. bl., D126b
    - O.kust Celebes. Tg. Tampakoera tot Tg. Sawah, 1931-32; D127a-D127b; Schaal 100.000
      Opgenomen/samengesteld: Hoffmann Schip: Tydeman b in 2
      - min. bl., D127a
      - constr. bl., D127b
    - O.kust Celebes. Straat Salabangka. Tg. Tampakoera tot Boeginkela, 1933; D128a-D128b; Schaal 50.000
      Opgenomen/samengesteld: Tissot v. Patot Schip: W. Snellius b in 2
      - min. bl., D128a
      - constr. bl., D128b
    - O.kust Celebes. Straat Salabangka. Boeginkela tot hk. Nederburgh, 1933; D129; Schaal 50.000
    - O.kust Celebes. Rede Salabangka, 1933; D130a-D130b; Schaal 25.000
      - min. bl., D130a
      - constr. bl., D130b
    - Bergenblad Salabangka, 1933; D131; Schaal 100.000
  - Onderafdeling E: Oostkust Celebes van N. hoek Talowa-baai tot hoek Pangkalsiang, E
    - Soela-eilanden, compilatie, 1919; E1; Schaal 250.000
      Opgenomen/samengesteld: Hydr. Bureau in 3
    - Oostkust Banggai, 1927; E7; Schaal 100.000
      Opgenomen/samengesteld: Spits Schip: Eridanus
    - Saloë-eilanden en omgeving, 1927; E8a-E8b; Schaal 100.000
      Opgenomen/samengesteld: Spits Schip: Eridanus b in 2
      - min. bl., E8a
      - constr. bl., E8b
    - Straat tussen Groot- en Klein-Saloeë, 1927; E9a-E9b; Schaal 25.000
      - min. bl., E9a
      - constr. bl., E9b
    - Straat Greyhound, 1926/7; E10a-E10b; Schaal 100.000
      - min. bl., E10a
      - constr. bl., E10b
    - Straten beWesten Taliaboe, 1926; E11a-E11b; Schaal 50.000
      - min. bl., E11a
      - constr. bl., E11b
    - Soela-eilanden, Westgedeelte (Taliaboe), 1926/27; E12a-E12b; Schaal 100.000
      - min. bl., E12a
      - constr. bl., E12b
    - Soela-eilanden, Middengedeelte, 1926/28; E13a-E13b; Schaal 100.000
      - min. bl., E13a
      - constr. bl., E13b
    - Straat Tjapaloloe en Vesuvius-baai, 1926 en '28; E14a-E14b; Schaal 25.000
      - min. bl., E14a
      - Blad 2, E14b
    - N.kust Soela Kangoli en Lifoematola, 1927; E15a-E15b; Schaal 100.000
      Opgenomen/samengesteld: Spits Schip: Eridanus b in 3
      - min. bl., E15a
      - constr. bl., E15b
    - Eil. Sanana en Z.kust Mangoli, 1928; E16a-E16b; Schaal 100.000
      - min. bl., E16a
      - constr. bl., E16b
    - Straat Mangoli, 1928; E17a-E17b; Schaal 50.000
      - min. bl., E17a
      - constr. bl., E17b
    - Straat Lifoematola, 1928; E18a-E18b; Schaal 10.000
      - min. bl., E18a
      - constr. bl., E18b
    - Baai van Sanana, 1928; E26a-E26b; Schaal 5.000
      - min. bl., E26a
      - constr. bl., E26b
    - Soela-eil. Oostkust Soela Besi en Oostpunt Mangoli, 1899; E27; Schaal 1.000.000
    - Soela-eil. Ingang Baai van Sanana, 1910; E28; Schaal 5.000
      Schip: G.S.S. Pharus
    - Baai van Sanana, eil. Soela Besi, 1828; E29; Schaal 4.500
      Schip: L.G. Brennwald
    - Soela-eil. Zuidkust Taliaboe en Mangoli, 1900; E35; Schaal 100.000
      Schip: G.S.S. Zeemeeuw E35 in2
    - Straat Tjapaloeloe, 1901; E47; Schaal 20.000
      Schip: G.S.S. Glatik
    - Banggai-archipel, 1909; E78a-E78b; Schaal 100.000
      Schip: Borneo
      - min. bl., E78a
      - constr. bl., E78b
    - Schetskrt. ligging enige eilanden beZ. Bangaai, 1907; E79; Schaal 500.000
    - Pelengbaai, 1926; E80a-E80b; Schaal 100.000
      Opgenomen/samengesteld: H. Spits Schip: Eridanus
      - min. bl., E80a
      - constr. bl., E80b
    - Westelijk deel Banggai-archipel, 1926; E82a-E82b; Schaal 100.000
      - min. bl., E82a
      - constr. bl., E82b
    - Banggai-archipel, 1909; E83a-E83d; Schaal 100.000
      - min. bl. II en IV, E83a
      - min. bl. II en IV, E83b
      - constr. bl., E83c
      - constr. bl., E83d
    - To-oelon passage en Baai van Banggai, 1909; E84a-E84b
      - min. bl., E84a
      - constr. bl., E84b
    - Vaarwater tussen Bangaai en Tai-tai-pa, 1882; E88; Schaal 20.000
    - Verbeterblad voor krt. 140: ("Borneo" 1909), 1908; E89; Schaal 500.000
      Eilanden beZ. Peleng, bi. v. Banggai 1:25.000, NO. hoek Peleng
      Schip: H.M. Siboga
    - Zuid-ingang Straat Peling, E90a-E90b; Schaal 100.000
      - min. bl., E90a
      - constr. bl., E90b
    - Westkust Peling. Ankerplaats bij Basiano, 1907; E91a-E91b; Schaal 20.000
      - min. bl., E91a
      - constr. bl., E91b
    - Straat Peling. Baai van Besama of Teloek Lamala, 1908; E92a-E92b; Schaal 50.000
      - min. bl., E92a
      - constr. bl., E92b
    - Diverse kaarten, 1906; D94f-E94l
      Schip: Hr. Ms. Bali, en Borneo
      - Rede Kintong, E94c; Schaal 1:20.000
      - Rede Mondono, E94d; Schaal 1:20.000
      - Rede Loewoek, E94e; Schaal 1:10.000
      - Ardjoenoe-baai, D94f; Schaal 1:20.000
      - peilschaalwaarnemingen, E94j
      - ankerplaats Tangkiang, E94k; Schaal 1:20.000
      - constr. bl., E94l
    - Diverse kaarten, 1906; E95a-E95e
      - Monong Pitong-baai (zie ook E92), E95a; Schaal 1:30.000
      - Lelompingbaai, E95b; Schaal 1:50.000
      - ankerplaats bij Batoei, E95c; Schaal 1:2.000
      - Rede Belanta, E95d; Schaal 1:20.000
      - constr. bl., E95e
    - Oostkust Celebes, Straat Peling, 1906; E96a-E96b; Schaal 100.705
      Schip: Hr. Ms. Bali, en Borneo a + b in 2
      - min. bl., E96a
      - constr. bl., E96b
    - Rede Loewoek, 1923; E97a-E97b; Schaal 10.000
      Opgenomen/samengesteld: Gezh. v.d. Heide Schip: Aldebaran
      - min. bl., E97a
      - constr. bl., E97b
    - Oostkust Celebes van Tg. Tetingi tot kg. Toekala, 1907; E98a-E98d; Schaal 100.000
      Schip: Opn. Borneo a + d in 2
      - min. bl., E98a
      - landverkenningen, E98b
      - peilschaalwaarn., E98c
      - constr. bl., E98d
    - Ondolian en Dongi, 1907; E99a-E99c
      - Rede Ondolian, E99a; Schaal 50.000
      - Rede Dongi, E99b; Schaal 20.000
      - constr. bl., E99c
    - Oostkust Celebes van Kg. Wosso tot Kg. Toekala, benevens de baai van Tomori, 1907; E100a-E100d; Schaal 100.000
      Schip: Opn. Borneo d in 2
      - min. bl., E100a
      - landverkenningen, E100b
      - correctieblaadje Kolonodaleh, E100c
      - constr. bl., E100d
    - Pajoli-rivier en La-rivier, 1907; E101a-E101b; Schaal 20.000
      - min. bl., E101a
      - constr. bl., E101b
    - O.kust Celebes van Wosso tot Hk. Nederburgh, 1908; E103a-E103d; Schaal 100.000
      - min. bl., E103a
      - constr. bl., E103b
      - landverk., E103c
      - peilschaalw. in getijarchief 10e afd. E12, E103d
    - O.kust Celebes. Rede Boengkoe en ankerplaats bij bij Losoni, 1908; E104a-E104b; Schaal verschillend
      - min. bl., E104a
      - constr. bl., E104b
    - Rede Kolono Dale, 1923; E105a-E105b; Schaal 25.000
      Opgenomen/samengesteld: Gez. v/d Heide Schip: Hazenwind
      - min. bl., E105a
      - constr. bl., E105b
    - Rede Boenkoe, 1923; E106a-E106b
      Opgenomen/samengesteld: Gez. v/d Heide Schip: Aldebaran
      - min. bl., E106a; Schaal 25.000
      - constr. bl., E106b; Schaal 10.000
  - Onderafdeling F: Golf van Tomini, F
    - Oostkust Celebes. Golf van Tomini. Hk. Pelasa tot eil. Limba, a, b, c in 2; F2a-F2c; Schaal 125.000
      Opgenomen/samengesteld: Hydr. B. 's-Gravenh. a, b, c in 2
      - vademen, 1908, F2a
      - meters, 1922, F2b
      - meters, 1922, F2c
    - Oostkust Celebes. Golf van Tomini. Blad I, F3a-F3c; Schaal 200.000
      - Blad 1, 1909, F3a
      - tek. van krt. 305 (diepten in meters), 1922, F3b
      - verb. bl. ('33), 1933, F3c
    - Oostkust Celebes. Golf van Tomini. blad II tek. krt. 306, F4a-F4d; Schaal 200.000
      - Blad 2, 1906, F4a
      - tek. zeegedeelte, meters, 1922, F4b
      - verb. bl. (N.kust), 1933, F4c
      - verb. bl. plans 1 t/m 5, 1933, F4d
    - Oostkust Celebes. Golf van Tomini. blad III, tek. krt. 307, F5a-F5c; Schaal 200.000
      Opgenomen/samengesteld: Hydr. B. 's-Gravenh
      - Blad 3, 1906, F5a
      - tek. zeegedeelte in meters, 1922, F5b
      - verb. bl. (plans 1 t/m 6), 1933, F5c
    - Oostkust Celebes. Golf van Tomini, blad IV, tek. krt. 308, F6a-F6c; Schaal 200.000
      - Blad 4, 1907, F6a
      - tek. zeegedeelte in meters, 1922, F6b
      - verb. bl. Togion-eiln., 1933, F6c
    - Oostkust Celebes. Golf van Tomini, blad V, tek. krt. 309 en O. gedeelte Straat Peleng, F7a-F7b; Schaal 200.000
      - Blad 5, 1907, F7a
      - tek. zeeged. in meters, 1922, F7b
    - Schetskrt. met opgave kampong-namen op Zuidkust golf v. Tomini en Straat Peleng, 1908; F13; Schaal 500.00
    - Golf van Tomini van Boealemo tot P. Doea, Oostkust Celebes van Balante tot Boealemo, zie E186; 1906; 1870; F17a-F17b; Schaal 100.000; Schaal 200.000
      Schip: Opn. Bali Schip: Timor
      - min. bl., F17a
      - constr. bl., F17b
    - Rede Poeloe Ampat en ankerpl. bij Kg. Walea (Togian Eiln.), 1906; F18a-F18c; Schaal 50.000
      - min. bl., F18a
      - constr. bl., F18b
      - constr. bl., F18c
    - Golf van Tomini van Pagimana tot Boealemo, 1905; F19a-F19c; Schaal 100.000
      - min. bl., F19a
      - constr. bl., F19b
      - constr. bl., F19c
    - Onderzoek riffen Golf v. Tomini (Zwalurif), 1931; F20; Schaal 100.000
      Opgenomen/samengesteld: v. Lynden Schip: v. Doorn
    - Golf van Tomini van Todjo tot Pagimana, 1905; F27a1-F27c; Schaal 150.000
      Schip: Opn. Bali a1, a2, c in 2
      - min. bl., F27a1
      - min. bl., F27a2
      - landverk., F27b
      - constr. bl., F27c
    - Mondingen riviertje Loboe, 1929; F28; Schaal 25.000
    - Rede Pagimana, F30a-F30b; Schaal 15.000
      Opgenomen/samengesteld: ?Schip: G.S.S. Zwaluw(?)
      - min. bl., F30a
      - constr. bl., F30b
    - Schets ankerplaats beOosten baak Walea, F31; Schaal 10.000
    - Togian-eilanden, Westelijk gedeelte, F32a-F32c; Schaal 50.000
      - min. bl., F32a
      - constr. bl., F32b
      - constr. bl., F32c
    - Togian-eilanden, Tongkaboe t/m Malingi (constr. bl. zie F32), 1905; F33; Schaal 50.000
    - Rede Poenta, ankerplaatsen Tobelombangi bij de Sabo-rivier en Balingara, F34a-F34b
      - min. bl., F34a; Schaal 25.000
      - constr. bl., F34b; Schaal 15.000
    - Lodingen Gorontalo-Posso-Parigi, F36a-F36c
      - Blad 1, F36a
      - Blad 2, F36b
      - Blad 3, F36c
    - Togian-eilanden. Oostelijk gedeelte, 1906; F39a-F39e; Schaal 100.00
      Schip: Opn. vtg. Bali
      - min. bl., F39a
      - constr. bl., F39b
      - peilschaal waarn. in getijarchief 10e afd. F20, F39d
      - peilschaal waarn. in getijarchief 10e afd. F20, F39e
    - Togian-eilanden. Westelijk gedeelte, 1905; F40a-F40b
      - min. bl., F40a; Schaal 25.000
      - constr. bl., F40b; Schaal 10.000
    - Doorvaart tussen Togian en Talata Koh, F42a-F42b
      - min. bl., F42a; Schaal 25.000
      - constr. bl., F42b; Schaal 10.000
    - Togian-eilanden, Zuidblad (constr. bl. zie F32), 1923; F44; Schaal 50.000
      Opgenomen/samengesteld: Gezh. v/d Heide Schip: Aldebaran
    - Togian-eilanden, Oostblad, F45a-F45b; Schaal 50.000
      - min. bl., F45a
      - constr. bl., F45b
    - Baai van Togian, 1928; F49a-F49b; Schaal 20.000
      - min. bl., F49a
      - constr. bl., F49b
    - Rede Oena Oena, 1906; F56a-F56b; Schaal 10.000
      - min. bl., F56a
      - constr. bl., F56b
    - Golf van Tomini van H. Kargawasan tot Todjo, met plans reden Todjo en Banam, 1905; F60a-F60b; Schaal 99.257
      - min. bl., F60a
      - constr. bl., F60b
    - De Posso-streek tussen Posso en Rano Posso, 1902; F63; Schaal ?
      Opgenomen/samengesteld: A.C. Kruyt en Dr. Adriani
    - Golf v. Tomini. Haarlemmermeerrif, 1905; F79; Schaal 50.000
    - Golf v. Tomini van K. Kargawasan tot H. Kampali, 1904-1905; F80a-F80e; Schaal 99.257
      Schip: Bali a, e in 2
      - min. bl., F80a
      - landverk., F80b
      - landverk., F80c
      - rif beN. Saoesoe, F80d
      - constr. bl., F80e
    - Reden van Posso en Mapane, 1904; F88a-F88c; Schaal 20.000
      Opgenomen/samengesteld: Opn. vtg. Bali
      - min. bl., F88a
      - constr. bl., F88b
      - constr. bl., F88c
    - Baai van Tamboe, 1905; F92
    - Rede Parigi, 1905; F107a-F107b; Schaal 25.000
      - min. bl., F107a
      - constr. bl., F107b
    - Golf van Tomini van Tg. Kampali tot Kasimbar, 1905; F111a-F111d; Schaal 200.000
      Met plan: Laboea Sore 1:10.000
      - min. bl., F111a
      - landverk., F111b
      - landverk., F111c
      - constr. bl., F111d
    - Rede van Ampibabo, 1905; F113a-F113c; Schaal 50.000
      - min. bl., F113a
      - constr. bl., F113b
      - constr. bl., F113c
    - Golf van Tomini. Tenombo tot Lamboenoe (Kogogondo), 1929/30; F114a-F114d; Schaal 75.000
      Opgenomen/samengesteld: v. Lynden Schip: v. Doorn a, c in 2
      - min. bl., F114a
      - constr. bl., F114b
      - constr. bl., F114c
      - constr. bl. van 3 gedregde plekjes op F114 en F115, F114d
    - Reden Kogogondo (Lamboenoe), Tenombo (constr. bl. zie F114b) Toeladenggi en Tomini, 1930; F115a-F115b; Schaal 25.000
      - min. bl., F115a
      - constr. bl., F115b
    - Noordkust Golf van Tomini. Lamboenoe tot Tg. Pandjang, 1930/31; F116a-F116b; Schaal 75.000
      Opgenomen/samengesteld: v. Lynden Schip: v. Doorn a, b in 2
      - min. bl., F116a
      - constr. bl., F116b
    - Rede en toegang naar Boemboelan (Pentadoe), 1931; F117a-F117b; Schaal 1:25.000
      - Blad 1, F117a
      - Blad2, F117b
    - Rede Koöeteng, constr. bl. zie F115b, 1930; F118a; Schaal 25.000
      Opgenomen/samengesteld: V/Lynden Schip: v. Doorn
    - Golf van Tomini van Kasimbar tot Tomini, 1905; F119a-F119b; Schaal 99.257
      - min. bl., F119a
      - constr. bl., F119b
    - Noordkust Golf van Tomini. Tg./Pandjang tot Limba, 1931; F120a-F120b; Schaal 75.000
      - Blad 1, F120a
      - Blad 2, F120b
    - Baaien van Limba en Doeloepi, 1931; F121a-F121c; Schaal 25.000
      - min. bl., F121a
      - constr. bl., F121b
      - constr. bl. Doeloepi, F121c
    - Rede Oena, 1931; F122a-F122b; Schaal 25.000
      - min. bl., F122a
      - constr. bl., F122b
    - Rede Kenelili, Ankerplaats bij Laboea, Rede van Sidoa, 1905; F125a-F125c; Schaal 25.000
      - min. bl., F125a
      - constr. bl., F125b
      - constr. bl., F125c
    - Onderzoek rif nabij Dongkasa, 1909; F137; Schaal 50.000
    - Rede Comini en Rede Lamboenoe, 1905; F141a-F141c; Schaal 25.000
      - min. bl., F141a
      - constr. bl., F141b1
      - constr. bl., F141b2
      - peilschaalw., F141c
    - Oostk. Celebes, golf van Tomini van Tómini tot Toeladenggi, 1905; F146a-F146e; Schaal 100.000
      - min. bl., F146a
      - landverk., F146b
      - landverk., F146c
      - landverk., F146d
      - constr. bl., F146e
    - Golf Tomini van Tg. Pandjang tot Tg. Toeladenggi, 1898-'99; F157a-F157d
      Schip: Java a in 2